【裁判字號】    95,上易,1249
【裁判日期】    950726
【裁判案由】    竊盜
【裁判全文】
臺灣高等法院刑事判決                95年度上易字第1249號
上  訴  人  臺灣板橋地方法院檢察署檢察官
被      告  甲○○
                      樓
選任辯護人  何乃隆律師
上列上訴人因竊盜案件，不服臺灣板橋地方法院95年度易字第
390號，中華民國95年4月21日第一審判決（起訴案號：臺灣板橋
地方法院檢察署95年度偵字第1899號），提起上訴，本院判決如
下：
    主  文
上訴駁回。
    事  實
一、甲○○與三名（起訴書誤載為二名）不詳真實姓名年籍之成
    年男子，共同基於意圖為自己不法所有之犯意聯絡，於民國
    九十五年一月十三日下午六時許，持該三名不詳真實姓名年
    籍之成年男子所有之客觀上具有危險性，足供兇器使用之鐵
    勾、油壓剪各一把，結夥前往臺北縣三重市○○○街與長元
    街口中華電信股份有限公司（以下簡稱「中華電信公司」）
    施工工地內，由甲○○持上開鐵勾、油壓剪打開水溝蓋，將
    中華電信公司所有埋設於地下管道二公尺深之0.4-3200PFS
    -STP規格、長度一百九十公尺之地下電信電纜拉出後，再剪
    成二十二段（價值約為新臺幣《下同》三十四萬元）而竊取
    之。嗣甲○○於同日晚上十時許，在上開地點，等待上開不
    詳真實姓名年籍三名成年男子中之一人駕車載取前開所竊得
    之電信電纜時，為臺北縣政府警察局三重分局員警執行巡邏
    勤務時當場查獲，進而查悉上情，其餘三名不詳真實姓名年
    籍之成年男子則於警方查獲甲○○時，趁機攜帶上開鐵勾、
    油壓剪逃逸。
二、案經被害人中華電信股份有限公司台北西區營運處訴由臺北
    縣政府警察局三重分局移送臺灣板橋地方法院檢察署檢察官
    偵查起訴。
    理  由
一、上開事實，業據被告甲○○於本院審理時坦承不諱（見本院
    卷審判筆錄），且其於上揭時、地為警查獲時，有上開業經
    剪成二十二段之中華電信公司所有地下電信電纜扣案可資佐
    證，而該等電信電纜係中華電信公司埋設在該處地下管道約
    二公尺深處一節，亦據證人即中華電信公司員工乙○○於警
    詢中指述明確，且上開電信電纜已由證人乙○○領回，亦有
    證人乙○○所出具之贓物認領保管單一紙附卷可稽，此外復
    有上開竊盜現場之勘查照片八幀在卷足參，可徵被告自白核
    與事實相符，是本件事證明確，被告犯行洵堪認定。
二、查鐵勾、油壓剪均甚為堅硬、銳利，足以傷害人之身體，客
    觀上具有殺傷力，自均係兇器之一種，被告夥同三名不詳真
    實姓名年籍之成年男子持該等兇器竊盜，核其所為，係犯刑
    法第三百二十一條第一項第三款、第四款之結夥三人以上攜
    帶兇器竊盜罪。被告與該三名不詳真實姓名年籍之成年男子
    間，就上開竊盜犯行，有犯意之聯絡及行為之分擔，為共同
    正犯。
三、原審以被告罪證明確，適用刑法第28條、第321條第1項第3
    款、第4款、刑法修正前第41條第1項前段，並審酌被告正值
    壯年，竟不思上進，僅因貪慾即犯本案，又係持鐵勾、油壓
    剪等兇器行竊，危害治安非輕，且未能供出共犯，本不宜寬
    宥，惟念其已坦認犯行，誠心悔過，犯後態度尚可，且所竊
    之物經被害人領回，並由被告委工代為修復完畢，亦有被告
    提出之修復證明書一紙附卷可稽，被害人損失非鉅，而其於
    最近10年內，亦未曾受有期徒刑以上刑之宣告，有本院被告
    前案紀錄表在卷足稽，素行尚可等一切情狀，量處有期徒刑
    陸月，其認事用法並無不合，量刑亦稱適妥，公訴人上訴意
    旨仍以被告犯罪後明知其共犯身分竟予隱匿，顯見態度不佳
    云云，而指摘原判決不當，為無理由。又查被告犯罪後於95
    年7月1日修正公布施行之刑法第41條第1項前段規定：「犯
    最重本刑為五年以下有期徒刑以下刑之罪，而受六個月以下
    有期徒刑或拘役之宣告者，得以新台幣一千元、二千元或三
    千元折算壹日易科罰金；比較修正前後之易科罰金折算標準
    ，以95年7月1日修正公布施行前之規定較有利於被告，則應
    依刑法第2條第1項前段，適用修正前刑法第41條第1項前段
    ，其所宣告6月徒刑得以三百元折算壹日，易科罰金。原判
    決既依行為時法宣告易科罰金折算標準並無不合，自無撤銷
    問題，併予明。
四、據上論斷，應依刑事訴訟法第368條，判決如主文。
本案經檢察官劉靜婉到庭執行職務。
中    華    民    國    95    年    7     月    26    日
                  刑事第七庭    審判長法  官 陳 正 雄
                                      法  官 許 錦 印
                                      法  官 蔡 光 治
以上正本證明與原本無異。
不得上訴。
                                      書記官 陳 韋 杉
中    華    民    國    95    年    7     月    28    日
附錄本案論罪科刑法條全文：
刑法第321條：
犯竊盜罪而有左列情形之一者，處6 月以上、5 年以下有期徒刑
：
一  於夜間侵入住宅或有人居住之建築物、船艦或隱匿其內而犯
    之者。
二  毀越門扇、牆垣或其他安全設備而犯之者。
三  攜帶兇器而犯之者。
四  結夥三人以上而犯之者。
五  乘火災、水災或其他災害之際而犯之者。
六  在車站或埠頭而犯之者。
前項之未遂犯罰之。


司法院資訊處製作；財團法人民間司法改革基金會備份。
